【裁判字號】    97,訴,175
【裁判日期】    970417
【裁判案由】    違反毒品危害防制條例
【裁判全文】
臺灣雲林地方法院刑事判決               97年度訴字第175號
公  訴  人  臺灣雲林地方法院檢察署檢察官
被      告  乙○○
上列被告因違反毒品危害防制條例案件，經檢察官提起公訴（96
年度毒偵字第1862號），被告在準備程序中就被訴事實為有罪之
陳述，本院合議庭裁定由法官一人進行簡式審判程序，判決如下
：
    主      文
乙○○施用第一級毒品，累犯，處有期徒刑壹年貳月，減為有期
徒刑柒月。
    事實及理由
一、犯罪事實：
    乙○○前因施用第一級毒品海洛因及第二級毒品甲基安非他
    命案件，經送觀察、勒戒後，認有繼續施用毒品之傾向，由
    本院以90年度毒聲字第312 號裁定令入戒治處所施以強制戒
    治後，因戒治成效評定合格，經本院裁定停止戒治，所餘戒
    治期間付保護管束，嗣因違反保護管束應遵守事項情節重大
    ，經本院以90年度毒聲字第1311號裁定撤銷停止戒治，令入
    戒治處所施以強制戒治，並於民國91年8 月25日執行期滿，
    由臺灣雲林地方法院檢察署檢察官於91年9 月24日，以91年
    度戒毒偵字第91號為不起訴處分確定。復因竊盜及連續施用
    毒品案件，分經本院以92年度簡字第51號、93年度港簡字第
    78號與94年度訴字第94號判處有期徒刑5 月、6 月及1 年4
    月確定。三案接續執行，於93年8 月3 日入監服刑，95年6
    月21日縮短刑期假釋出監，假釋中付保護管束，甫於95年8
    月8 日假釋期滿未經撤銷視為執行完畢。詎其猶不知悔改，
    於強制戒治執行完畢後5 年內，復基於施用海洛因之犯意，
    於96年4 月7 日中午某時許，在雲林縣麥寮鄉○○○○○道
    路旁，以將海洛因摻水置於針筒內注射身體方式，施用海洛
    因1 次。嗣因乙○○為雲林縣警察局臺西分局施用毒品列管
    人口，於96年4 月9 日17時，經警通知前往臺西分局採尿送
    驗，檢驗結果呈「嗎啡陽性」反應，始知上情。
二、認定犯罪事實所憑之證據及理由：
  (一)本案被告乙○○所犯之罪係死刑、無期徒刑、最輕本刑為3
    年以上有期徒刑以外之罪，其於準備程序就前揭被訴事實為
    有罪之陳述，經受命法官告知簡式審判程序之旨，並聽取其
    與公訴人之意見後，本院合議庭裁定由受命法官獨任進行簡
    式審判程序，是本案之證據調查，依刑事訴訟法第273 條之
    2 規定，不受同法第159 條第1 項、第161 條之2 、第161
    條之3 、第163 條之1 及第164 條至第170 條規定之限制，
    合先敘明。
  (二)上開犯罪事實，業據被告在警詢及本院審理中均坦承不諱，
    且經警方將其尿液採集送驗之結果，確呈現「嗎啡陽性」反
    應，有詮昕科技股份有限公司96年4 月25日編號00000000號
    濫用藥物尿液檢驗報告1 紙及雲林縣警察局臺西分局「採尿
    室」96年01-12 月份【出矯治機構毒品人口】採尿名冊1 份
    在卷可稽，足認被告之自白與事實相符，可以採信，被告前
    述犯行堪以認定。
  (三)被告前因施用海洛因及甲基安非他命案件，經送觀察、勒戒
    後，認有繼續施用毒品之傾向，由本院以90年度毒聲字第31
    2 號裁定令入戒治處所施以強制戒治後，因戒治成效評定合
    格，經本院裁定停止戒治，所餘戒治期間付保護管束，嗣因
    違反保護管束應遵守事項情節重大，經本院以90年度毒聲字
    第1311號裁定撤銷停止戒治，令入戒治處所施以強制戒治，
    並於民國91年8 月25日執行期滿，由臺灣雲林地方法院檢察
    署檢察官於91年9 月24日，以91年度戒毒偵字第91號為不起
    訴處分確定等節，有臺灣高等法院被告前案紀錄表及臺灣雲
    林地方法院檢察署91年度戒毒偵字第91號不起訴處分書附卷
    考，是被告核屬強制戒治執行完畢釋放後5 年內，再為施用
    海洛因之犯行，應依法論科。
三、論罪科刑之理由：
  (一)核被告所為，係犯毒品危害防制條例第10 條第1項之施用第
    一級毒品罪，被告持有第一級毒品之行為，則為前述施用之
    行為所吸收，不另論罪。
  (二)被告有前述犯罪事實欄所記載之前科紀錄，有臺灣高等法院
    被告前案紀錄表在卷可稽，其於受有期徒刑之執行完畢後 5
    年以內故意再犯本件有期徒刑以上之罪，為累犯，應依刑法
    第47條第1 項之規定，加重其刑。又被告固曾因竊盜案件，
    經本院以96年度港簡字第124 號判處有期徒刑4 月，減刑至
    有期徒刑2 月確定，於96年11月12日入監服刑，甫於97年1
    月11日縮刑期滿執行完畢，有臺灣高等法院被告前案紀錄表
    附卷足憑。然被告本件施用海洛因之犯罪時間，既在該竊盜
    案件執行完畢前所違犯，即無所謂「97年1 月11日執行完畢
    後再次犯罪」之情形。是起訴書記載被告在97年1 月12日執
    行竊盜案件完畢出監後為本件犯行，構成累犯云云，其結論
    雖無二致，但所述理由尚有違誤，併此陳明。
  (三)爰審酌被告有施用毒品及竊盜之前科，足見被告平日素行不
    良，在有期徒刑執畢出監後，竟未徹底袪除施用毒品之惡習
    ，再次施用海洛因，可知其意志力甚為薄弱，未從前揭科刑
    判決中獲得教訓，繼續沈淪毒海中，惟念及其施用海洛因之
    犯行，在本質上乃屬戕害自己身心健康之行為，尚未有嚴重
    破壞社會秩序或侵害他人權益之情形，且能坦承犯罪，犯後
    態度尚可，暨被告僅國中畢業，智識程度不高，並斟酌被告
    前因施用海洛因行為所受宣告刑之刑度等一切情狀，量處如
    主文所示之刑。
  (四)被告前述犯行之犯罪時間在96年4 月24日以前，核與中華民
    國96年罪犯減刑條例所定得減刑之要件相符，併予依同條例
    第2 條第1 項第3 款、第7 條之規定，諭知其減得之刑。
四、應適用之法律：
    依刑事訴訟法第273條之1第1項、第299條第1 項前段，毒品
    危害防制條例第10條第1 項，刑法第11條前段、第47 條第1
    項，中華民國96年罪犯減刑條例第2 條第1 項第3 款、第 7
    條，判決如主文。
本案經檢察官甲○○到庭執行職務。
中    華    民    國    97    年    4     月    17    日
                  刑事第五庭    法  官  王  紹  銘
以上正本證明與原本無異。
如不服本判決，應於收受本判決後10日內向本院提出上訴書狀，
並應敘述具體理由。如未敘述上訴理由者，應於上訴期間屆滿後
20日內向本院補提理由書狀（均須按他造當事人之人數附繕本）
「切勿逕送上級法院」。
                                書記官  洪  秀  虹
中    華    民    國    97    年    4     月    17    日
附錄論罪科刑法條：
毒品危害防制條例第10條第1項（施用第一級毒品罪）：
施用第一級毒品者，處 6 月以上 5 年以下有期徒刑。


司法院資訊處製作；財團法人民間司法改革基金會備份。
